臺灣板橋地方法院民事裁定　96年度繼字第288號
聲　請　人　合作金庫商業銀行股份有限公司
法定代理人　乙○○
非訟代理人　戊○○
上列聲請人聲請選任被繼承人丁○○之遺產管理人事件，本院裁
定如下：
    主　　　文
選任賴宏宗（民國○○○年○月○日生，身分證統一編號：Ｚ0
00000000號，住臺北市○○區○○街二二二巷六十五號
）為被繼承人丁○○之遺產管理人。
程序費用由被繼承人丁○○之遺產負擔。
    理      由
一、按繼承開始時，繼承人之有無不明，而無親屬會議或親屬會
    議未於一個月內選定遺產管理人者，利害關係人或檢察官得
    聲請法院選任遺產管理人，並由法院依公示催告程序，定六
    個月以上之期限，公告繼承人，命其於期限內承認繼承；又
    被繼承人之所有繼承人均拋棄其繼承權者，亦準用關於無人
    承認繼承之規定，民法第1177條、第1178條第2 項、第1176
    條第6項定有明文。
二、本件聲請意旨經審理後略以：被繼承人丁○○（女，民國54
    年6 月2 日，身分證統一編號：Ｚ000000000號，生前籍設臺
    北縣新莊市○○街9 巷5 號5 樓）前於84年4 月11日及93年
    12月24日，偕同連帶保證人甲○○分別向聲請人借貸新台幣
    2,870,000及300,000元，至今尚積欠聲請人共計2,114,38 8
    元。惟被繼承人於94年4月2日死亡，其繼承人己○○、丙○
    ○均已拋棄繼承，此外查無其他拋棄繼承或限定繼承事件，
    是否仍有應繼承之人不明，而親屬會議並未於一個月內選定
    遺產管理人，致聲請人對上開遺產無法行使權利，為確保聲
    請人之權利，聲請選任賴宏宗律師擔任被繼承人之遺產管理
    人等語。
三、本件聲請人主張被繼承人丁○○於94年4 月2 日死亡，其所
    有繼承人全部拋棄繼承，以及聲請人為其債權人之事實，業
    據其提出丁○○之除戶戶籍謄本及戶口名簿、借據影本、本
    院板院輔家科春潁字第25225 號函影本、被繼承人之繼承人
    之戶籍謄本等件為證，復經本院依職權調取本院94年度繼字
    第1058號被繼承人丁○○之繼承人等拋棄繼承事件案卷核閱
    無訛，自堪信為真實。
四、從而，聲請人以債權人之利害關係人身分聲請選任被繼承人
    丁○○遺產管理人，核與首揭規定尚無不合。又聲請人所聲
    請選任為被繼承人丁○○遺產管理人之賴宏宗律師已同意擔
    任被繼承人丁○○之遺產管理人，此有賴宏宗陳明同意之同
    意書在卷可稽；而賴宏宗為執業之律師，其對於遺產管理之
    相關法令具有專業知識，應認其對遺產遺債情況之瞭解較為
    深入，就被繼承人之遺產管理較為方便，並就遺產管理人職
    務之遂行，有所助益，亦不致有利害偏頗之虞，為保障債權
    人之利益及期程序之公正、公信起見，本院認以選任賴宏宗
    律師為被繼承人丁○○之遺產管理人為適當。
五、至被繼承人丁○○之繼承人既均拋棄繼承，其遺產依民法第
    1176條第6 項準用關於無人承認繼承之規定，依同法第1185
    條規定，於清償債權並交付遺贈物後，如有賸餘，應歸屬國
    庫，附予敘明。
六、依非訟事件法第157 條，民事訴訟法第78條，裁定如主文。
中　　華　　民　　國　　96　　年　　8　 　月　　7   　日
                  家事法庭  法　官  郭光興
以上正本係照原本作成。
如對本裁定抗告須於裁定送達後10日內向本院提出抗告狀。
中　　華　　民　　國　　96　　年　　8　 　月　　7   　日
                            書記官　翁子婷
